臺灣臺南地方法院民事裁定　　　　　　　 96年度小上字第2號
上　訴　人　甲○○
被上訴人　　西門鑫鑽管理委員會
法定代理人　乙○○
上列當事人間請求返還不當得利事件，上訴人對於中華民國95年
11月30日本院台南簡易庭95年度南小字第1331號第一審判決提起
上訴，本院裁定如下：
    主    文
上訴駁回。
第二審訴訟費用由上訴人負擔。
    理    由
一、按對於小額程序之第一審裁判之上訴，非以其違背法令為理
    由，不得為之，民事訴訟法第436條之24第2項定有明文。所
    謂判決違背法令係指判決不適用法規或適用不當者而言。且
    依同法第436條之25規定，上訴狀內應記載上訴理由，並表
    明原判決所違背之法令及其具體內容，以及依訴訟資料可認
    為原判決有違背法令之具體事實，上訴狀或理由書如未依此
    項方法表明者，即難認為已對小額訴訟第一審判決之違背法
    令有具體之指摘，又上訴理由如僅引用原審判決時之攻擊防
    禦方法作為上訴理由，應認為未對原審判決有何具體之指摘
    ，不得謂已合法表明上訴理由，其上訴均難認為合法。
二、本件上訴人係對於小額訴訟之第一審判決提起上訴，核其上
    訴理由狀所載：(一)上訴人於92年4月25日、5月25日、7月6日
    、8月5日各繳交新台幣（下同）1,000元，9月3日、10月5日
    各繳交500元，11月16日繳1,508元，93年1月17日繳1,008
    元，均係繳交當年該月份之管理費，此有收據証明單為憑，
    被上訴人卻說係繳交89年2、3、4、5、6月、90年3、4 、5
    、6、7、8、9、10月之管理費，係屬不實。(二)被上訴人於94
    年11月21日恐嚇上訴人繳交18,050元，包括強制執行費
    12,000元、支付命令費用3,000元、代支款（規費、謄本費
    、影印費）1,050元、管理費滯納利息1,000元，和地方法院
    自行收納款項收據1,000元，並有收據証明單為證，非被上
    訴人所稱係清償前積欠管理費41,372元之一部份。(三)上訴人
    於94年11月21日繳交地方法院執行案款20,160元，又同日繳
    交管理費93年9、10、11、12月共計3,840元、94年2、3、4
    、5、6、7月共計5,300元、94年8月500元，94年11月22日繳
    交管理費94年9月500元，94年11月23日繳交管理費94年10月
    500元，94年11月19日繳交管理費94年11月500元，總計
    11,140元。又於95年10月3日開庭時向法官主張提出前開繳
    款收據証明單，但法官採信被告所稱無須提出該等收據之詞
    ，故於判決書中記載上訴人未繳11,140元管理費，而18,050
    元繳款即抵充11,140元管理費，並為清償前積欠管理費
    41,372元之一部份，因此上訴人即為重複繳納兩次以上之管
    理費。(四)被上訴人常向住戶超收管理費，18,050元的收費是
    95 年11月21日繳，但收據上日期卻記載95年11月28日，而
    94年11月23日收據上寫補貼利息1,000元，但上訴人係在95
    年11月21日繳納利息，而該收據扣除600元部分之原因為何
    ，亦未註記。判決書第5頁中段「90年11月至93年8月管理費
    計12,000元，管理費832元，補貼利息1,168元」，然832 元
    和1,168元部分並無實際收據。且上訴人自93年12月起就一
    直到管委會要繳新舊欠管理費，惟均遭管委會和管理員三人
    拒收。(五)上訴人繳交地方法院執行案款20,160元，郵局存證
    信函1,560元，94年11月21日至94年11月23日共繳管理費
    11,140元，再加上94年11月21日繳上訴人應收款（被上訴人
    收據卻記載94年11月28日）18,050元，總計共繳50,910元，
    均有收據證明，統計表記載91年11月至94年10月共41,372
    元管理費，事實上上訴人於94年11月21日已超繳管理費
    9,538元等語。
三、經查：
  (一)本件上訴人於原審起訴請求被上訴人給付不當得利金26,526
    及遲延利息，核其訴訟標的金額在100,000元以下，依民事
    訴訟法第436條之8第1項規定，本件應適用小額訴訟程序，
    先予敘明。
  (二)上訴人提出之上訴理由，伊已繳交地方法院執行案款20,160
    元，郵局存證信函1,560元，94年11月21日至94年11月23日
    共繳管理費11,140元，再加上94年11月21日（被上訴人收據
    卻記載94年11月28日）繳上訴人應收款18,050元，總計共繳
    50,910元，均有收據證明，被上訴人統計表記載91年11月至
    94年10月共41,372元管理費，上訴人於94年11月21日已超繳
    管理費9,538元云云。然上訴人所舉之前開上訴理由，業據
    原審綜合全卷證資料，並於判決之事實及理由中第四點內詳
    述認定之憑據，上訴人主張之前述上訴理由，係就原審取捨
    證據、認定事實之職權行使，指摘其為不當，並就原審已論
    斷者，泛言原審認定之事實有所違誤，而未具體指明原判決
    違背法令之內容及其事實，難認上訴人已對原判決如何違背
    法令有何具體指摘。
  (三)綜上，本件上訴人提出之上訴理由，係就原審取捨證據、認
    定事實之職權行使予以指摘，均非具體表明原判決違背法令
    之處，及依訴訟資料可認為原判決有違背法令之具體事實，
    難謂已合法表明上訴理由。從而，本件上訴為不合法，應予
    駁回。
三、依民事訴訟法第436條之32第2項、第471條第1項、第444條
    第1項前段、第95條、第78條、第436條之32第1項，裁定如
    主文。
中　　華　　民　　國　　96　　年　　2 　　月　　12　　日
                  民事第一庭    審判長法　官　洪碧雀
                                      法  官  林逸梅
                                      法　官　周素秋
以上為正本係照原本作成。
本裁定不得抗告。
中　　華　　民　　國　　96　　年　　2 　　月　　12　　日
　　　　　　　　　　　　　　  書記官　陳志德
